臺灣臺南地方法院刑事判決
110年度易字第783號
公  訴  人  臺灣臺南地方檢察署檢察官
被      告  王鈺庭




                    （現另案於法務部○○○○○○○○臺南分所執行中）
上列被告因竊盜案件，經檢察官提起公訴（110 年度偵字第1511
7 號），本院判決如下：
    主  文
王鈺庭犯竊盜罪，處拘役伍拾日，如易科罰金，以新臺幣壹仟元
折算壹日。未扣案之犯罪所得四軸空拍機壹台沒收，於全部或一
部不能沒收或不宜執行沒收時，追徵其價額。
    事  實
一、王鈺庭意圖為自己不法之所有，基於竊盜之犯意，於民國11
    0 年3 月11日凌晨2 時54分許，駕駛車牌號碼000-000 號普
    通重型機車，至臺南市○區○○路0 段0 巷00號張舜炫經營之
    「灰熊愛夾選物販賣機店」內，趁無人看管注意之際，徒手
    竊取張舜炫所管領、置於選物販賣機機台上方之四軸空拍機
    1 台，得手後旋即駕駛上開普通重型機車離去。嗣經張舜炫
    發現遭竊，報警處理，經警調閱監視器錄影畫面，始循線查
    悉上情。
二、案經張舜炫訴由臺南市政府警察局第六分局報告臺灣臺南地
    方檢察署檢察官偵查起訴。
    理  由
壹、程序事項：
一、本案認定事實所引用卷內被告以外之人於審判外之陳述，除
    原已符刑事訴訟法所定傳聞例外規定而得作為證據外，檢察
    官及被告於準備、審理程序時，均同意其有作為本案證據之
    證據能力（易字卷第113 頁至第116 頁、第152 頁），審酌
    前揭陳述作成之程序並無違法，與本案之待證事實均具有關
    聯性，且尚無違法不當及證明力明顯過低之瑕疵，而認為以
    之作為證據應屬適當，是本案有關被告以外之人於審判外陳
    述之供述證據，依刑事訴訟法第159 條之5 第1 項規定，均
    有證據能力。
二、至於卷內所存經引用之非供述證據部分，與本件待證事實均
    具有關聯性，且無證據證明係公務員違背法定程序所取得，
    依刑事訴訟法第158 條之4 之反面解釋，自有證據能力。
貳、實體事項：
一、認定事實所憑之證據及理由：
  ㈠訊據被告固對於110 年3 月11日凌晨2 時54分許，有1 名男
    子駕駛被告所有之車牌號碼000-000 號普通重型機車，至臺
    南市○區○○路0 段0 巷00號告訴人張舜炫經營之「灰熊愛夾
    選物販賣機店」內，徒手竊取告訴人置於選物販賣機機台上
    方之四軸空拍機1 台等事實不予爭執，並坦承於其後之同日
    晚間10時40分許，因被告本人駕駛上開機車闖越紅燈，為警
    攔查，並簽立警方所開之交通違規舉發單，惟矢口否認有何
    竊盜犯行，辯稱：我早已將上開機車借給我朋友綽號「大頭
    」之男子使用，因為我有向「大頭」借款新臺幣（下同）3 
    萬元，無力償還，故以出借上開機車的方式抵債，如果我需
    要用車，「大頭」才會騎回來給我用。案發當時不是我在騎
    這台車，我根本不知道上址選物販賣機店在哪裡，店內及路
    口監視器拍到騎這台車去行竊的人不是我。案發當天我是騎
    這台車要去買安非他命，才會闖紅燈被警察攔下來，我買完
    毒品之後就回家施用，為躲避查緝而沒有再出門，之後「大
    頭」來找我借用上開機車，因為天氣冷，我也有把我的外套
    借給「大頭」穿。我根本沒有去上址選物販賣機店行竊，警
    察也沒有在我住處找到失竊的四軸空拍機，卻毫無理由地栽
    贓我等語。
　㈡經查，上揭被告坦承及不予爭執之事實，業據其供承在卷（
    警卷第3 頁至第9 頁，偵卷第53頁至第57頁，易字卷第114 
    頁至第121 頁、第154 頁至第161 頁），核與證人即告訴人
    於警詢中之證述情節大致相符（警卷第11頁至第15頁），並
    有路口及上址選物販賣機店內監視器錄影畫面截圖20張、現
    場照片6 張、被告因駕駛上開機車闖越紅燈為警攔查時之密
    錄器錄影截圖2 張及車輛詳細資料報表、舉發單綜合查詢資
    料各1 份在卷可稽（警卷第29頁至第61頁），此部分之事實
    首堪認定。
　㈢次查，被告於審理中供稱：警方密錄器錄影畫面截圖所示（
    警卷第55頁、易字卷第167 頁至第169 頁、第173 頁至第17
    6 頁），因駕駛上開機車闖越紅燈為警攔查之人確實是我；
    另警詢錄影畫面截圖所示（易字卷第65頁至第67頁），因本
    件竊案為警通知前往警局製作警詢筆錄之人也是我等語（易
    字卷第120 頁至第121 頁、第153 頁至第156 頁），以上開
    被告坦認為其本人之錄影畫面截圖，與卷附本案路口及上址
    選物販賣機店內之監視器錄影畫面所攝得之竊嫌截圖相對比
    （警卷第29頁至第39頁，易字卷第51頁至第61頁），畫面中
    顯示之人無論身形、身材、配戴口罩後可見之五官特徵、髮
    型、髮色、髮量、配戴之眼鏡樣式等均非常相似，且上身所
    著為相同款式（中間為金屬材質之拉鍊線條，搭配深色領口
    及深色肩線）之紅色外套、下身所著亦同為深色長褲及拖鞋
    ，此等衣著特徵並經本院當庭勘驗員警攔查被告闖越紅燈現
    場之密錄器錄影光碟確認無訛（易字卷第153 頁），佐以竊
    嫌於110 年3 月11日凌晨2 時54分許前往上址選物販賣機店
    行竊時所駕駛之機車，與被告於其後之同日晚間10時40分許
    ，闖越紅燈為警攔查時駕駛之機車，同為上開車牌號碼000-
    000 號普通重型機車，堪認本案路口及現場監視器錄影畫面
    所攝得，於上開時間，駕駛上開機車前往上址選物販賣機店
    內，徒手竊取四軸空拍機1 台之竊嫌，即為被告本人無誤。
    被告空言辯稱：上址店內及路口監視器拍到騎這台車去行竊
    的人不是我等語，並無足採。
　㈣被告雖以前詞置辯，惟查：
　⒈被告於110 年3 月26日警詢中供稱：我約1 年前就將上開機
    車借給「大頭」使用，當時我沒錢吃飯，所以跟「大頭」借
    錢，把上開機車抵給他，我不知道「大頭」的詳細年籍資料
    ，只知道聯絡方式是手機門號0000000000號等語（警卷第4 
    頁至第5 頁）；嗣於準備程序則改稱：我於101 年4 月就將
    上開機車借給「大頭」使用，我跟「大頭」借錢是用來買安
    非他命，「大頭」的外觀壯壯的，體型跟我相似等語（易字
    卷第118 頁），就被告向「大頭」借款之原因、出借或出質
    上開機車與「大頭」之時間等細節，前後供述不一，已有可
    疑；又經本院查詢被告所稱「大頭」持用之手機門號000000
    0000號，申登人為「張清秀」女士，與被告所稱外觀壯碩、
    體型與被告相似、綽號「大頭」之男子明顯有別，有台灣大
    哥大資料查詢及「張清秀」個人戶籍及相片影像資料查詢結
    果各1 份附卷可考（易字卷第69頁至第71頁），而被告自警
    詢、偵訊迄至審理時，均未能提出相關證據佐證被告有將上
    開機車出借與他人，亦未能提出除上開手機門號外，足資識
    別「大頭」其人之真實姓名年籍等資訊，顯無證據足證向其
    借用上開機車、綽號「大頭」之人確實存在，是被告所辯應
    屬幽靈抗辯，不足採信。
　⒉本件竊案之案發時間為110 年3 月11日凌晨2 時54分許，而
    被告坦承因駕駛上開機車闖越紅燈為警攔查之時間，則為竊
    案發生「後」之同日晚間10時40分許。依案發之時間先後順
    序可知，縱被告於為警攔查後，即前去購買毒品，返家施用
    、未再出門，亦無從證明被告為警攔查前所發生之本件竊案
    並非被告所為，是被告此部分所辯，無從為有利於其之認定
    。至就上開截圖所示被告與本案竊嫌上身所著相同款式之紅
    色外套，被告於審理程序中稱：案發當天我是要拿安非他命
    才闖紅燈，我拿完毒品就回家了，後來「大頭」來找我借用
    上開機車，因為天氣冷，我才把我的外套借給「大頭」穿，
    我施用完毒品就在家休息等語（易字卷第154 頁），惟依時
    間先後順序，係先發生本件竊案，其後被告始因闖越紅燈為
    警攔查等情，如前所述，倘如被告所稱，於其闖越紅燈為警
    攔查後，復前去購買毒品、返家施用，其後始將該件紅色外
    套借與「大頭」穿著，則於本件竊案發生時，該件紅色外套
    顯尚未出借與他人、仍為被告持有中，益徵上開截圖所示身
    穿該件紅色外套至上址選物販賣機店內行竊之人，並非被告
    所稱之「大頭」，而係被告本人。況被告於警詢、偵訊中均
    僅稱：紅色衣服所有店家都有在賣、大家都有等語（警卷第
    9 頁，偵卷第57頁），從未提及其有將該件紅色外套連同上
    開機車一併借與他人使用之情，顯見被告係隨證據之逐一顯
    現而一再更易其詞，被告上開所辯，自非可採。
　⒊又被告雖稱：請求就遭竊店家進行指紋蒐集，與我的指紋進
    行比對等語，惟經本院函詢臺南市政府警察局第六分局函覆
    略以：經檢視本案監視器影像，竊嫌於案發時徒步進入店內
    環視一周後，徒手竊取放置在機台上方之商品，得手後隨即
    離去，過程中未觸摸店內其他物品，且告訴人報案時間距離
    竊盜發生時間相隔已久，該址地處熱鬧商店街，來往人流甚
    多，故警方未於現場採證，無法與被告之指紋或生物跡證進
    行比對等語，有臺南市政府警察局第六分局110 年11月15日
    南市警六偵字第1100612664號函及所附員警執勤報告1 份在
    卷可按（易字卷第133 頁至第135 頁），核與前引上址店內
    監視器錄影畫面截圖所示情形相符，且此部分之待證事實業
    經本院認定如前，堪認此部分證據調查之聲請，已無再行調
    查之必要，附此敘明。
　㈤綜上所述，本件事證明確，被告犯行洵堪認定，且所為辯解
    不足採信，應予依法論科。
二、論罪科刑：
　㈠核被告所為，係犯刑法第320 條第1 項之竊盜罪。
　㈡爰以行為人之責任為基礎，審酌被告不思透過正途賺取所需
    ，竟恣意竊取告訴人置於上址選物販賣機店內機台上方之四
    軸空拍機1 台（價值1,200 元），破壞社會治安，並致告訴
    人蒙受財產損失，對他人之財產法益欠缺尊重，法紀觀念薄
    弱，所為殊屬不該。又被告前因違反毒品危害防制條例等案
    ，入監服刑後，於109 年6 月2 日假釋出監，假釋期間至11
    1 年5 月16日，尚未屆滿，本件係於假釋期間再犯等情，有
    臺灣高等法院被告前案紀錄表1 份在卷可參（易字卷第177 
    頁至第215 頁），難認有何悛悔實據。復衡酌被告犯後否認
    犯行，隨證據顯現而一再更易其詞，並空言指責檢警胡亂蒐
    證起訴，未知認錯悔悟，犯後態度不佳。兼衡本件被告犯罪
    手段尚屬平和，且所竊得之物，價值並非甚鉅，及其於審理
    中自承為高職畢業之智識程度，未婚、無子女，入監前在工
    廠上班，每月收入約2 萬多元，並獨自租屋居住之家庭生活
    及經濟狀況（易字卷第159 頁）等一切情狀，量處如主文所
    示之刑，並諭知如易科罰金之折算標準。
三、沒收部分：
　　被告本案竊得之四軸空拍機1 台，為屬於被告之犯罪所得，
    未經尋獲扣案，亦未發還與告訴人，應依刑法第38條之1 第
    1 項前段、第3 項規定宣告沒收，並於全部或一部不能沒收
    或不宜執行沒收時，追徵其價額。
據上論斷，依刑事訴訟法第299 條第1 項前段，刑法第320 條第
1 項、第41條第1 項前段、第38條之1 第1 項前段、第3 項，刑
法施行法第1 條之1 第1 項，判決如主文。
本案經檢察官彭盛智提起公訴，檢察官吳惠娟到庭執行職務。
中　　華　　民　　國　　111 　年　　3 　　月　　22　　日
                  刑事第一庭  審判長法  官  梁淑美
                                    法  官  鄭文祺
                                    法  官  陳品謙
以上正本證明與原本無異。
如不服本判決應於收受本判決後20日內向本院提出上訴書狀，並
應敘述具體理由。其未敘述上訴理由者，應於上訴期間屆滿後20
日內向本院補提理由書狀（均須按他造當事人之人數附繕本）「
切勿逕送上級法院」。 
　　　　　　　　　　　　　　　　　  書記官  趙建舜　　　
中　　華　　民　　國　　111 　年　　3 　　月　　22　　日

附錄本案論罪科刑法條：
中華民國刑法第320 條第1 項
意圖為自己或第三人不法之所有，而竊取他人之動產者，為竊盜
罪，處5 年以下有期徒刑、拘役或50萬元以下罰金。